# Sebastián Cabrera Alcalá

Desarrollador Back end



Desarrollador Back end con experiencia en la programación, php, gestor de base de datos, lenguajes que se usan en aplicaciones web, repositorios git, con capacidad de trabajo en equipo con mucha responsabilidad y ganas de aprender para tener unos buenos resultados.

## Educación

#### Diseño Grafico Digital

Idat

08/2021 - 11/2021

### **Desarrollo de Software**

Senati

07/2017 - 06/2021 | Titulado

## Portafolio

#### Personal

https://sebastiancabreralcala.netlify.app

#### Github

https://github.com/iSebasC

### **Dribbble**

https://dribbble.com/iSebastianC

## Conocimiento

### **Desarrollo Front-End**

React Intermedio
NextJs Básico

### Framework de CSS

Bootstrap Avanzado
Tailwind CSS Intermedio
Materialize Básico

### **Desarrollo Móvil**

React Native con Expo Básico

### **Desarrollo Back-End**

Laravel Intermedio
Phyton Básico
Slim Avanzado
NestJS Intermedio

### Database

MySQL Avanzado SQLServer Avanzado

### Diseño Gráfico

Photoshop Intermedio Illustrator Intermedio Indesign Intermedio

### Herramientas de Software y Control de Versiones

Git Intermedio Intermedio

### Contacto

#### Domicilio

Sanchez Cerro, Santiago de Surco, Lima

#### Celular

+51 993106111

#### Correo electrónico

cabreralcalasebastian@gmail.com

#### Linkedin

https://www.linkedin.com/in/sebastian-cabrera-alcala/

## Experiencia laboral

Julio 2023 - Abril 2024

### Desarrollador Móvil Sociedad Peruana de Bienes Raices

Como Desarrollador Móvil, me enfoco en desarrollo integral de aplicaciones móviles desde cero utilizando React Native con Expo, enfocado en la creación de una experiencia de usuario atractiva y funcional diseñada en Figma. Encargado de consumir y gestionar APIs con Axios, asegurando una comunicación eficiente entre el cliente y el servidor y una arquitectura robusta de la aplicación.

### Desarrollador Full Stack Sociedad Peruana de Bienes Raices

Como Desarrollador FullStack, me enfoco en la creación de APIs eficientes utilizando Laravel y NestJS y en la construcción de interfaces funcionales mediante Next.js para garantizar una experiencia de usuario excepcional.

Marzo 2023 - Julio 2023

### Desarrollador Full Stack Gestora

Como encargado full stack, consumo APIs y mejoro páginas web. Utilizo ReactJS, Next.js y Slim para garantizar su funcionamiento eficiente. Realizo pruebas y colaboro en equipos multidisciplinarios para lograr resultados excepcionales.

Setiembre 2022 - Noviembre 2022

## Desarrollador Back end Agencia Lima Digital

Encargado de diseñar, cambios y actualizaciones en aplicativo web con lenguaje PHP.

Creacion de APIs para sitios web usando php con el desarrollo de front a backend con JavaScript y Ajax usando la gestión de base de datos MySQL con el control de versiones de Git y Github

Setiembre 2021 - Diciembre 2021

## Programador Full Stack Grupo Jb Software

Enfocado de soporte técnico, desarrollo de procesos y módulos con lenguaje php, javascript, base de datos mysql/sqlserver